臺灣板橋地方法院刑事判決　　　　96年度易緝字第134、135號
公　訴　人　臺灣板橋地方法院檢察署檢察官
被　　　告　甲○○
上列被告因竊盜等案件，經檢察官提起公訴（95年度偵字第2172
3 號、96年度偵字第8897號）
    主  文
甲○○結夥三人以上攜帶兇器竊盜，未遂，累犯，處有期徒刑伍
月，減為有期徒刑貳月又拾伍日，扣案之螺絲起子貳支及剪定鋏
壹支均沒收；又攜帶兇器竊盜，累犯，處有期徒刑拾月，減為有
期徒刑伍月；應執行有期徒刑柒月，扣案之螺絲起子貳支及剪定
鋏壹支均沒收。
    事  實
一、甲○○前於民國94年間，因違反職役職責之軍法案件，經國
    防部高等軍事法院以94年度法仁判字第74號判決判處有期徒
    刑1 年確定，送監執行於95年3 月20日執行完畢。詎其猶不
    知悔改，復分別為下列行為：
  (一)甲○○與郭獻文、林暐凱（郭獻文、林暐凱二人業經本院另
    案以95年度易字第2316號審結）等三人，於95年9 月13日14
    時20分許，行經臺北縣土城市○○路263 號前，經郭獻文提
    議行竊，而經甲○○、林暐凱二人同意，其三人遂共同意圖
    為自己不法之所有，基於結夥三人以上攜帶兇器而竊盜及毀
    損之犯意聯絡，由郭獻文攜帶其所有之在客觀上對人之生命
    、身體安全具危險性可供作兇器用之螺絲起子2 支及剪定鋏
    1 支，甲○○與林暐凱二人即在旁把風，推由郭獻文持上開
    螺絲起子2 支及剪定鋏1 支砸破而損壞乙○○所有而停放在
    該處之車號6A-7945 號自用小客車之右前車窗玻璃，足以生
    損害於乙○○，再將手伸入車內搜尋財物之際，適為經過之
    巡邏警員發現，而未得手，郭獻文見狀即順手將該螺絲起子
    及剪定鋏丟棄於地上，隨即與林暐凱逃離現場，而甲○○未
    及逃離，為警當場逮捕，並扣得郭獻文所有之前開螺絲起子
    2 支及剪定鋏1 支，始悉上情。
  (二)甲○○又另行起意，獨自意圖為自己不法之所有，基於攜帶
    兇器竊盜之犯意，於96年1 月20日19時30分許，在臺北縣土
    城市○○路185 號前，攜帶其所有之在客觀上對人之生命、
    身體安全具危險性可供作兇器用之螺絲起子2 支，並持以破
    壞李韋德所有而停放於該處之車號6112-PK 號自用小客車之
    右前車窗玻璃（毀損部分未據告訴），再進入該車駕駛座內
    ，竊取李韋德所有而放置於車內之福特六合汽車音響1 套，
    得手後隨即逃離現場，並將前開螺絲起子2 支隨手丟棄而滅
    失，再將該汽車音響變賣得款花用一空，嗣為警在該車採集
    指紋送驗，始查悉上情。
二、案經乙○○訴由臺北縣政府警察局土城分局報請臺灣板橋地
    方法院檢察署檢察官偵查起訴。
    理  由
一、本案被告甲○○所犯係死刑、無期徒刑、最輕本刑為3 年以
    上有期徒刑或高等法院管轄第一審案件以外之罪，其於準備
    程序中就被訴事實為有罪之陳述，經本院告知簡式審判程序
    之旨，並聽取公訴人、被告之意見後，經本院裁定進行簡式
    審判程序，合先敘明。
二、上揭犯罪事實，業據被告於本院審理時坦承不諱，復經證人
    即告訴人乙○○、被害人李韋德於警詢時指訴明確，核與證
    人即查獲事實一之(一)之警員許照益、黃景全於偵查中證述相
    符，並有事實一之(一)之查獲照片4 張、事實一之(二)之現場勘
    查圖1 紙、查獲照片5 張在卷可佐，且警員將事實一之(二)所
    示車輛上採集所得之指紋，送請內政部警察署刑事警察局鑑
    定，認現場送驗指紋1 枚（編號1 ，採自右側門把上），經
    輸入指紋電腦比對再由人工確認結果，與本局檔存甲○○指
    紋卡之右中指指紋相符之情，有該局96年2 月7 日刑紋字第
    0960019170號鑑驗書佐卷可考，此外，尚有共犯郭獻文所有
    而持以行竊事實一之(一)之螺絲起子2 支及剪定鋏1 支扣案可
    資佐證，足認被告之自白與事實相符。本案事證明確，被告
    犯行洵堪認定，應依法論科。
三、查被告與郭獻文、林暐凱持以行竊之螺絲起子2 支及剪定鋏
    1 支，另被告獨自一人持以行竊之螺絲起子2 支，均足以敲
    破車窗，皆係屬金屬材質甚為堅硬銳利，此有照片1 張存卷
    可參，足認上開物品在客觀上皆係足以對人之生命、身體、
    安全構成威脅之兇器無誤。核被告所為，就事實一之(一)部分
    ，係犯刑法第321 條第2 項、第1 項第3 款、第4 款之結夥
    三人以上攜帶兇器竊盜未遂罪、同法第354 條之毀損罪，就
    事實一之(二)部分，係犯同法第321 條第1 項第3 款之攜帶兇
    器竊盜既遂罪。被告與郭獻文、林暐凱二人間，就事實一之
    (一)所示之犯行，有犯意聯絡及行為分擔，均為共同正犯。又
    被告就事實一之(一)部分，已著手於結夥三人以上攜帶兇器而
    竊盜之犯罪行為之實行，然未達取得財物置於自己實力支配
    之程度而不遂，為未遂犯，應依刑法第25條第2 項之規定，
    按既遂犯之刑度減輕其刑。就事實一之(一)部分，被告所犯之
    結夥三人以上攜帶兇器竊盜罪未遂罪及毀損罪間，係以一行
    為而觸犯二罪名，為想像競合犯，應依刑法第55條之規定，
    從一重之結夥三人以上攜帶兇器竊盜未遂罪處斷。再被告有
    如事實前段所述之犯罪科刑及執行情形，有臺灣高等法院被
    告前案紀錄表在卷可佐，其於上開有期徒刑執行完畢後5 年
    內，故意再犯本案有期徒刑以上之二罪，均為累犯，應依刑
    法第47條第1 項之規定，分別加重其刑，並就事實一之(一)所
    犯之結夥三人以上攜帶兇器竊盜未遂罪部分，依法先加後減
    之。爰審酌被告不思正當工作以獲取財物，妄想以竊盜手段
    不勞而獲，其觀念偏差，有待矯治，兼衡及其智識、品行及
    犯後坦承犯行，惟尚未賠償乙○○、李韋德所受損害等一切
    情狀，分別量處如主文所示之刑。扣案之螺絲起子2 支及剪
    定鋏1 支，係共犯郭獻文所有而供被告持以行竊事實一之(一)
    部分所用之物，業經被告供明在卷，併依刑法第38條第1 項
    第2 款之規定，宣告沒收。至被告持以行竊事實一之(二)部分
    所用之螺絲起子2 支，業據被告丟棄而滅失，自無併予宣告
    沒收之必要，附此敘明。
四、又被告行為後，中華民國96年罪犯減刑條例於96年7 月4 日
    制定公布，並自96年7 月16日施行，而按犯罪在中華民國96
    年4 月24日以前者，除本條例另有規定外，依下列規定減刑
    ：一、死刑減為無期徒刑。二、無期徒刑減為有期徒刑二十
    年。三、有期徒刑、拘役或罰金，減其刑期或金額二分之一
    。又依本條例應減刑之罪，未經判決確定者，於裁判時，減
    其宣告刑。依前項規定裁判時，應於判決主文同時諭知其宣
    告刑及減得之刑，中華民國96年罪犯減刑條例第2 條第1 項
    、第7 條分別定有明文。查被告於95年9 月13日、96年1 月
    20日，分別犯結夥三人以上攜帶兇器竊盜未遂罪、攜帶兇器
    竊盜罪，經本院分別判處有期徒刑5 月、10月等情（詳見前
    述），核與中華民國96年罪犯減刑條例第2 條第1 項第3 款
    規定相符，爰減其宣告刑二分之一，並合併定其應執行刑。
據上論斷，應依刑事訴訟法第273 條之1 第1 項、第299 條第1
項前段，刑法第25條第2 項、第321 條第2 項、第1 項第3 款、
第4 款、第321 條第1 項第3 款、第354 條、第55條、第47條第
1項 、第38條第1 項第2 款，中華民國96年罪犯減刑條例第2 條
第1 項、第7 條，判決如主文。
本案經檢察官王家春到庭執行職務。
中　　華　　民　　國　　96　　年　　9 　　月　　28　　日
                  刑事第十九庭  法　官  鄧雅心
以上正本證明與原本無異。
如不服本判決應於送達後10日內向本院提出上訴狀。
                                書記官　王小芬
中　　華　　民　　國　　96　　年　　9 　　月　　28　　日
附錄本案論罪科刑法條
中華民國刑法第三百二十一條
犯竊盜罪而有左列情形之一者，處六月以上、五年以下有期徒刑：
一  於夜間侵入住宅或有人居住之建築物、船艦或隱匿其內而犯
    之者。
二  毀越門扇、牆垣或其他安全設備而犯之者。
三  攜帶兇器而犯之者。
四  結夥三人以上而犯之者。
五  乘火災、水災或其他災害之際而犯之者。
六  在車站或埠頭而犯之者。
前項之未遂犯罰之。
